# 同一控制下的吸收合并（没有直接的投资关系），合并方也需要审计吗？

提问人：hunaipeng 时间：2011-12-07 13:38:14
如果需要审计，审计的目的是什么呢？
该贴已经同步到 hunaipeng的微博

回答人：chenyiwei
如果合并方和被合并方的股权结构相同，吸收合并不会导致各方股东的实质利益关系发生变化的，一般可以不审计合并方的报表。但如果涉及股权架构差异，为了公平对待所有股东，可能需以经资产评估值为基础确定合并后存续企业中的股权架构，这时可能需要对合并方也进行审计和评估。

提问人：hunaipeng 时间：2011-12-07 16:20:16
回复 chenyiwei 的帖子
实际情况是：合并方和被合并方都是同一个母公司100%持股的兄弟公司，应该没有多少必要审计吧？

回答人：chenyiwei
这种情况下，应无必要审计合并方的报表。